臺灣桃園地方法院民事簡易判決
111年度壢簡字第6號
原      告  謝宛吟  

訴訟代理人  謝明峰  
被      告  葉秋宜  

上列原告因被告傷害案件（本院110年度桃簡字第364號），提起
刑事附帶民事訴訟請求損害賠償，經本院刑事庭裁定移送前來（
本院110年度桃簡附民字第42號），本院於民國111年6月15日言
詞辯論終結，判決如下：
    主    文
一、被告應給付原告新臺幣2萬0,600元，及自民國110年3月26日
    起至清償日止，按年利率5％計算之利息。
二、原告其餘之訴駁回。
三、訴訟費用由被告負擔4％，餘由原告負擔。
四、本判決原告勝訴部分得假執行。
　　事實及理由
壹、程序方面
　　被告經合法送達，無正當理由未於言詞辯論期日到場，經核
    無民事訴訟法第386條各款所列情形，爰依原告聲請，由其
    一造辯論而為判決。
貳、實體方面　　　　
一、原告主張：
　　於原告民國109年6月22日晚間8時10分許，在桃園市龜山區
    復興一路與文化五路口，與被告發生交通事故，事故發生後
    趨前關心被告傷勢，被告卻緊抓原告不放，對原告拳打腳踢
    近一分鐘左右，致原告受有左側手臂與前臂輕微紅腫等傷害
    結果。原告因被告上開傷害行為，事後常精神不濟，無法駕
    駛車輛，甚至偶有噩夢纏身、半夜驚醒之情，故除醫療費用
    新臺幣（下同）600元外，併向被告請求50萬元之精神慰撫
    金。為此，爰依侵權行為之法律關係，提起本件訴訟。並聲
    明：被告應給付原告50萬0,600元，及自起訴狀繕本送達翌
    日起至清償日止，按年利率5％計算之利息；請准供擔保宣告
    假執行。
二、被告經合法通知，未於言詞辯論期日到場，惟於111年5月18
    日具陳述狀辯以：當時伊騎乘車牌號碼000-0000號普通重型
    機車在機慢車停等區內停等紅綠燈，原告駕駛車牌號碼00-0
    000號自用小客車起步後自伊後方衝撞而來。伊因多次車禍
    ，情緒無法控制，感到害怕與憤怒，從而推、打了原告幾下
    ，而後就被多人拉著、按住手腳，並無對原告拳打腳踢之可
    能。原告未提出照片證明其因被告之拳打腳踢致身體何處受
    有傷害，僅憑一張醫療證明書就對伊提出傷害告訴，且半句
    未提其開車撞伊之事實等語為辯。
三、本院之判斷：
　㈠原告主張被告於109年6月22日晚間8時10分許，在桃園市龜山
    區復興一路與文化五路口，徒手毆打並腳踢原告，致其受有
    左側手臂與前臂輕微紅腫乙節，業據提出長庚醫療財團法人
    林口長庚紀念醫院（下稱林口長庚醫院）急診費用收據、診
    斷證明書等件為證（見附民卷第7頁、第9頁），又被告前開
    傷害犯行，經本院以110年度桃簡字第364號刑事判決認定成
    立傷害罪，處拘役參拾日，如易科罰金以新臺幣壹仟元折算
    壹日確定，亦有本院110年度桃簡字第364號刑事判決書正本
    附卷可稽（見本院卷第4頁至第5頁），並依職權調取上開刑
    事案卷核閱無訛，堪信原告上開主張為真實。被告雖辯稱原
    告所受上開傷害，未提出相關照片資為佐證，單憑一紙診斷
    證明書向被告請求賠償醫療費用及慰撫金，不甚合理云云，
    然診斷證明書係由專業合格醫療院所之醫師經其專業知識診
    治後所開立，參以現場證人廖雅俊於刑事案件偵查中證稱略
    以：「（有無親眼目擊被告傷害告訴人（即本件之原告）之
    事？）有，我親眼看到，因為我當時在場。（被告如何傷害
    告訴人？）被告徒手打告訴人頭部、手臂，用腳踢告訴人的
    腿部及下腹部。」等語（見臺灣桃園地方檢察署110年度偵
    字第1063號偵查卷第74頁），所目擊原告受攻擊之部位，亦
    與診斷證明書所載原告受傷部位相符，堪信原告受有左側手
    臂與前臂輕微紅腫傷害乙情為真，是被告前詞所辯，並不可
    採。
　㈡按因故意或過失，不法侵害他人之權利者，負損害賠償責任
    ；不法侵害他人之身體或健康者，對於被害人因此喪失或減
    少勞動能力，或增加生活上之需要時，應負損害賠償責任；
    不法侵害他人之身體、健康、名譽或自由者，被害人雖非財
    產上之損害，亦得請求賠償相當之金額，民法第184條第1項
    前段、第193條第1項、第195條第1項分別定有明文。茲就原
    告請求之各項損害賠償，審核如下：
　⒈醫療費用，得請求600元：
　　原告主張其因被告傷害行為致左側手臂與前臂輕微紅腫，為
    此支出急診醫療費用600元，業據提出林口長庚醫院診斷證
    明書及急診費用收據等件為憑，被告復未為爭執，茲衡上揭
    金額及診治屬原告治療傷勢所必要，並有相關單據證明之，
    應予准許。
　⒉精神慰撫金，得請求2萬元：
　　按精神慰藉金之賠償須以人格權遭遇侵害，使精神上受有痛
    苦為必要，其核給之標準固與財產上損害之計算不同，然非
    不可斟酌雙方身分資力與加害程度，及其他各種情形核定相
    當之數額；所謂相當，除斟酌雙方身分資力外，尤應兼顧加
    害程度與其身體、健康影響是否重大以為斷（最高法院51年
    台上字第223號判例意旨、最高法院89年度台上字第1952號
    判決意旨參照）。被告徒手攻擊原告之行為，造成原告左側
    手臂與前臂輕微紅腫，自屬不法侵害原告之身體，是以原告
    主張其因被告傷害行為，而受有相當之精神上痛苦，依上開
    法條規定請求非財產上損害賠償，應予准許。又原告為大學
    畢業，目前為代課老師，月收入約4萬多，109年度收入及11
    0年度收入分別為21萬7,000餘元、57萬1,000餘元，名下無
    財產；被告學歷為高中畢業，108年度及109年度收入分別為
    1,000餘元、2萬餘元，名下無財產等情，為原告所自承（見
    本院卷第37頁背面），且有本院依職權調閱之稅務電子閘門
    財產所得調件明細表及被告個人戶籍資料可佐（見個資卷、
    偵查卷第7頁）。茲斟酌前述兩造之身分地位、經濟狀況、
    原告之傷勢及因被告上開侵權行為之侵害情節等一切情狀，
    認原告請求被告賠償精神慰撫金50萬元，尚屬過高，認應以
    2萬元為適當，逾此部分之請求，實屬無據。
　⒊綜上，原告共計受有20,600元之損害（計算式：醫療費用600
    元＋精神慰撫金20,000元＝20,600元）。
四、末按給付無確定期限者，債務人於債權人得請求給付時，經
    其催告而未為給付，自受催告時起，負遲延責任。其經債權
    人起訴而送達訴狀，或依督促程序送達支付命令，或為其他
    相類之行為者，與催告有同一之效力。遲延之債務，以支付
    金錢為標的者，債權人得請求依法定利率計算之遲延利息。
    其利率未經約定，亦無法律可據者，週年利率為5%，為民法
    第229條第2項、第233條第1項前段、第203條分別明定。本
    件原告對被告之損害賠償請求權屬未定給付期限之金錢債權
    ，故其就上述2萬0,600元請求被告給付自起訴狀繕本送達翌
    日即110年3月25日（見附民卷第13頁）起至清償日止，按年
    利率5%計算之利息，亦屬有理。
五、綜上所述，原告依侵權行為之法律關係請求被告給付如主文
    第1項所示，為有理由，應予准許；逾此部分之請求，則屬
    無據，應予駁回。
六、本件原告勝訴部分係就民事訴訟法第427條訴訟適用簡易程
    序所為被告敗訴之判決，依同法第389條第1項第3款規定，
    應依職權宣告假執行。原告固陳明願供擔保請准宣告假執行
    ，然此僅促使本院依職權發動，毋庸為准駁之諭知。
七、訴訟費用負擔之依據：民事訴訟法第79條。本件係刑事附帶
    民事訴訟，而由本院刑事庭移送民事庭者，依法不需徵收裁
    判費，且至本件言詞辯論終結時，亦未發生其他訴訟費用，
    故無從確定訴訟費用之數額。惟依法仍應依民事訴訟法第79
    條規定，諭知訴訟費用之負擔，以備將來如有訴訟費用發生
    時，得以確定其數額。
中華民國111年6月30日
                  中壢簡易庭  法  官  劉哲嘉
以上為正本係照原本作成。
如不服本判決，應於送達後20日內，向本院提出上訴狀並表明上
訴理由，如於本判決宣示後送達前提起上訴者，應於判決送達後
20日內補提上訴理由書（須附繕本）。
如委任律師提起上訴者，應一併繳納上訴審裁判費。
中　　華　　民　　國　　111 　年　　6 　　月　　30　　日
　　　　　　　　　　　　　    書記官  陳香菱